【裁判字號】    99,勞簡抗,1
【裁判日期】    990122
【裁判案由】    給付薪資等
【裁判全文】
臺灣板橋地方法院民事裁定             99年度勞簡抗字第1號
抗  告  人  丙○○
            乙○○
            甲○○
相  對  人  陳厚宜即民達樂器行.
上列當事人間聲請給付薪資等事件，對於本院三重簡易庭民國98
年12月9日所為裁定（98年度重勞簡字第40號），提起抗告，本
院裁定如下：
    主  文
原裁定廢棄。
    理  由
一、抗告意旨略以：抗告人係於相對人陳厚宜所經營之「民達樂
    器行」擔任鋼琴家教老師之工作，而「民達樂器行」之登記
    地址為「臺北縣三重市○○街44號1樓」，實際之營業地址
    則在「臺北縣三重市○○路○段147號6樓」，依兩造之約定
    ，抗告人於至學生家中教學後，須將經學生家長簽名之上課
    紀錄表拿回臺北縣三重市○○路○段147號6樓交付相對人，
    且相對人給付薪資之地點亦在臺北縣三重市○○路○段147號
    6樓。另抗告人服勞務之地點，即學生家中有位於新莊市、
    三重市者，亦在原審轄區內，是兩造所約定之債務履行地，
    係包括相對人陳厚宜所經營之「民達樂器行」實際之營業地
    址「臺北縣三重市○○路○段147號6樓」及抗告人服勞務之
    學生住處，而該等債務履行地即三重市、新莊市均在原審法
    院轄區內，原審將本件移轉管轄至臺灣雲林地方法院，於法
    顯有不當，應予以廢棄等語。
二、按認抗告為有理由者，應廢棄原裁定，自為裁定；必要時得
    命原法院或審判長更為裁定。再對於簡易程序第一審裁判之
    抗告程序，準用第四編抗告程序之規定，此觀民事訴訟法第
    492條第2項及第436條之1第3項自明。又按「因契約涉訟者
    ，如經當事人定有債務履行地，得由該履行地之法院管轄」
    ，民事訴訟法第12條定有明文，而此項約定並不以書面為必
    要，即以言詞或默示為之，亦非法所不許。經查，本件抗告
    人依其起訴狀之內容，係主張其等均擔任相對人陳厚宜所經
    營「民達樂器行」之鋼琴家教老師工作，相對人陳厚宜所經
    營之「民達樂器行」係獨資之商號，「民達樂器行」之登記
    地址為「臺北縣三重市○○街44號1樓」，此有商業登記公
    示資料查詢（明細）1件附於原審卷可稽，而抗告人主張「
    民達樂器行」實際之營業地址在「臺北縣三重市○○路○段
    147號6樓」，依兩造之約定，抗告人於至學生家中教學後，
    須將經學生家長簽名之上課紀錄表拿回臺北縣三重市○○路
    ○段147號6樓交付相對人，且相對人給付薪資之地點亦在臺
    北縣三重市○○路○段147號6樓等情，並據提出在職證明書
    、上課紀錄表等影本為證，參酌上開說明，兩造就其勞動契
    約已有明示或默示約定以臺北縣三重市○○路○段147號6樓
    或學生家中等處，為債務履行地。又抗告人已釋明相對人之
    營業登記地址在臺北縣三重市○○街44號1樓，是原審誤為
    本院無管轄權，而將本件訴訟移送臺灣雲林地方法院，尚有
    未洽，抗告意旨指摘原裁定不當，求予廢棄，為有理由，應
    由本院予以廢棄。
三、據上論結，本件抗告為有理由，爰裁定如主文。
中    華    民    國    99    年    1     月    22    日
                  民事第三庭    審判長法  官  朱耀平
                                      法  官  楊千儀
                                      法  官  邱靜琪
以上正本係照原本作成
本件不得再抗告。
中    華    民    國    99    年    1     月    22    日
                                      書記官  鄭美莉

司法院資訊處製作；財團法人民間司法改革基金會備份。
